臺灣高等法院刑事裁定
110年度抗字第374號
抗  告  人
即受 刑 人  林良文




上列抗告人因聲請定其應執行刑案件，不服臺灣新北地方法院中
華民國110年1月18日裁定（110年度聲字第93號），提起抗告，
本院裁定如下：
    主  文
抗告駁回。
    理  由
一、原裁定意旨略以：受刑人林良文於如附表一至三所示之日期
    ，犯如附表一至三所示之罪，經附表一至三所示之法院判決
    如附表一至三所示，且於附表一至三所示之日期確定，有各
    該刑事判決1份在卷可稽，受刑人所犯如附表一編號1、附表
    二編號1、2、附表三編號2至4所示之罪係得易科罰金，其餘
    所示之罪係不得易科罰金，受刑人就附表一至三所示數罪，
    已分別請求檢察官聲請合併定其應執行刑，有定刑聲請切結
    書3份在卷可憑，檢察官循受刑人聲請定其應執行之刑，原
    審法院審核認聲請為正當，並審酌其所犯除附表三編號3係
    施用毒品罪外，其餘均係竊盜罪，數罪侵害法益相同，對於
    受刑人所犯數罪為整體非難評價，並考量法律目的、受刑人
    人格特性、對受刑人施以矯治必要性及其前已定應執行刑刑
    度之內部限制等情，分別定其應執行之刑。至附表一編號1
    所示之刑已執行完畢，應由檢察官於指揮執行時扣除之。爰
    依刑事訴訟法第477條第1項，刑法第50條第2項、第51條第5
    款、第53條規定，就受刑人所犯如附表一所示之罪，定應執
    行有期徒刑1年；所犯如附表二所示之罪，定應執行有期徒
    刑1年9月；所犯如附表三所示之罪，定應執行有期徒刑1年6
    月。
二、抗告意旨略以：按法律上屬於自由裁量事項，並非概無法律
    上之拘束，有其外部界限及內部界限；次按刑法第56條連續
    犯規定刪除後，數罪併罰可能會有過重而不合理之情形，致
    刑罰輕重失衡。再者，法院就裁量權之行使，除不得逾越法
    律規定範圍之外部界限外，尚應受比例原則0.66公平正義原
    則，謹守秩序之理，體察法律規範，使其結果實質正當，合
    於裁量之內部界限。抗告人所犯如附表三，其刑期總和為2
    年，原審僅減少6月，已違反責任遞減原則、比例原則及罪
    刑相當原則，且觀諸臺中地院99年度易字第2067號判決、本
    院97年度上訴字第5195號判決及107年度抗字第1460號裁定
    均大幅減低其應執行刑，抗告人本件卻未受合理寬減，其於
    時間內多次犯竊盜罪，案發後均坦承犯行，犯後態度尚佳，
    且其竊盜時間密接，目的、動機、手段幾近相同，連續犯刪
    除後，應給予較輕裁判，又我國立法例原則採取限制累加主
    義，並不合於平衡原則。請綜合判斷上開，包括抗告人人格
    特性、所生危害及當時所處環境背景等，請准撤銷原裁定，
    給予最有利抗告人之裁定云云。
三、按裁判確定前犯數罪者，併合處罰之，有二裁判以上者，依
    刑法第51條之規定，定其應執行之刑，刑法第50條、第53條
    分別定有明文。次按法院就自由裁量權之行使，除不得逾越
    法律所規定範圍之外部性界限外，另應受比例原則、公平正
    義原則之規範，謹守法律秩序之理念，體察法律之規範目的
    ，使其結果實質正當，合於裁量之內部性界限，俾與立法本
    旨相契合。刑法第51條第5款規定數罪併罰，宣告多數有期
    徒刑者，應於各刑中之最長期以上，各刑合併之刑期以下，
    定其應執行之刑期，但不得逾30年，其就數罪併罰，固非採
    併科主義，而係採限制加重主義，就俱發各罪中，以最重之
    宣告刑為基礎，由法院參酌他罪之宣告刑，裁量加重定之，
    且不得逾法定之30年最高限制，此即外部性界限。法院為裁
    判時，二者均不得有所踰越。在數罪併罰，有二裁判以上，
    定其應執行之刑時，固屬於法院自由裁量之事項，然仍應受
    前揭外部性界限及內部性界限之拘束（最高法院94年度台非
    字第233號判決、96年度台上字第7583號判決參照）。
四、經查：
  ㈠抗告人即受刑人林良文因竊盜等案件，經法院先後判處如原
    裁定附表一、二、三所示之刑，均經分別確定在案，且附表
    一編號2之罪、附表二編號2至4及附表三編號2至4各罪均係
    在附表一、二、三編號1裁判確定前所犯，有各該判決及本
    院被告前案紀錄表附卷可憑，合於刑法第53條、第51條第5
    款定應執行刑之要件。原審以附表一所示之2罪各宣告刑中
    之最長期（有期徒刑8月）以上，各刑合併之刑期（有期徒
    刑6月、8月，合計為有期徒刑1年2月）以下，原審就附表一
    各編號所示宣告刑中之有期徒刑部分，定其應執行有期徒刑
    1年；以附表二所示之4罪各宣告刑中之最長期（有期徒刑9
    月）以上，各刑合併之刑期（有期徒刑6月、6月、9月、8月
    ，合計為有期徒刑2年5月）以下，再參以抗告人犯如附表二
    編號1至2所示之罪，曾經法院判處應執行有期徒刑9月確定
    ，附表二編號3至4所示之罪，曾經法院判處應執行有期徒刑
    1年2月確定，是法院再為更定應執行刑時，亦應受該等應執
    行刑內部界限之拘束，即不得重於附表二編號1至2、3至4所
    定之應執行刑（9月、1年2月）之總和有期徒刑1年11月，原
    審就附表二各編號所示宣告刑中之有期徒刑部分，定其應執
    行有期徒刑1年9月；以附表三所示之4罪各宣告刑中之最長
    期（有期徒刑10月）以上，各刑合併之刑期（有期徒刑10月
    、6月、2月、6月，合計為有期徒刑2年）以下，原審就附表
    三各編號所示宣告刑中之有期徒刑部分，定其應執行有期徒
    刑1年6月，均顯未逾越刑法第51條第5款所定之外部性界限
    ，亦無逾越內部性界限之情事。
  ㈡觀諸抗告人所犯如附表一、二、三所示各罪，竊盜罪9次，違
    反毒品危害防制條例之犯罪1次，其犯罪類型、行為態樣、
    手段、動機及所侵害法益均有所不同，且抗告人8次以加重
    竊盜方式犯案，對被害人生命、財產侵害非輕，則原審併以
    前開犯罪之性質、次數、情節、所犯數罪整體之非難評價而
    酌定其應執行之刑如上，並未悖於法律秩序之理念，符合法
    規範之目的，亦無違反比例、平等原則或罪刑相當原則。
  ㈢又抗告人所為9次竊盜及1次施用毒品犯行，性質上並非基於
    接續犯意為之，亦非屬包括一罪。詳觀其所為各該犯罪行為
    ，亦係分別論科，定應執行刑之刑，更無從以已經廢止「連
    續犯」或「概括犯意」作為裁量參據。至抗告意旨另舉他案
    所定應執行刑之例，此為法官審酌個案情形之結果，因各案
    情節互殊，法院裁量依據不盡相同，所為刑罰之量定自屬有
    別，並無相互拘束之效力，自難比附攀引，而指摘原裁定不
    當。揆諸前開規定，原裁定並無濫用裁量權等違法或不當之
    處。抗告人猶執前詞提起抗告，指摘原裁定不當，為無理由
    ，應予駁回。
五、據上論斷，依刑事訴訟法第412條，裁定如主文。
中　　華　　民　　國　 110　　年　　3 　　月　　24  　日
     　　　　　   刑事第二十三庭審判長法　官  許永煌
                                      法　官  雷淑雯
                                      法　官  吳定亞
以上正本證明與原本無異。
不得再抗告。
                                      書記官  郭侑靜
中　　華　　民　　國　　110 　年　　3 　　月　　24　　日